【裁判字號】    92,重訴,797
【裁判日期】    920915
【裁判案由】    殺人等
【裁判全文】
臺灣臺中地方法院刑事判決                        九十二年度重訴字第七九七號
    公  訴  人  臺灣臺中地方法院檢察署檢察官
    被      告  己○○
    指定辯護人  本院公訴辯護人丁○○
    被      告  甲○○
    選任辯護人  廖志堯律師
右列被告等因殺人等案件，經檢察官提起公訴（九十一年度偵字第二四五四九號、九
十二年度偵字第二○八八號），本院判決如左：
    主  文
己○○共同殺人，處無期徒刑，褫奪公權終身，扣案如附表一編號一至二號所示手槍
各壹枝、如附表一編號五號所示鑑餘制式子彈壹顆，均沒收；又未經許可，持有手槍
，處有期徒刑陸年，併科罰金新臺幣參拾萬元，罰金如易服勞役，以罰金總額與陸個
月之日數比例折算，扣案如附表二編號一號所示手槍壹枝、如附表二編號二號所示鑑
餘土造子彈壹顆及如附表二編號三號所示鑑餘子彈（即未經試射之子彈），均沒收。
應執行無期徒刑，併科罰金新臺幣參拾萬元，罰金如易服勞役，以罰金總額與陸個月
之日數比例折算，褫奪公權終身，扣案如附表一編號一至二號所示手槍各壹枝、如附
表一編號五號所示鑑餘制式子彈壹顆、如附表二編號一號所示手槍壹枝、如附表二編
號二號所示鑑餘土造子彈壹顆及如附表二編號三號所示鑑餘子彈（即未經試射之子彈
），均沒收。
甲○○未經許可，寄藏手槍，累犯，處有期徒刑捌年，併科罰金新臺幣伍拾萬元，罰
金如易服勞役，以罰金總額與陸個月之日數比例折算，扣案如附表一編號一至四號所
示手槍各壹枝、如附表一編號五號所示鑑餘制式子彈壹顆，均沒收；又共同殺人，累
犯，處無期徒刑，褫奪公權終身，扣案如附表一編號一至二號所示手槍各壹枝、如附
表一編號五號所示鑑餘制式子彈壹顆，均沒收。應執行無期徒刑，併科罰金新臺幣伍
拾萬元，罰金如易服勞役，以罰金總額與陸個月之日數比例折算，褫奪公權終身，扣
案如附表一編號一至四號所示手槍各壹枝、如附表一編號五號所示鑑餘制式子彈壹顆
，均沒收。
    事  實
一、甲○○前於民國八十八年間，因犯偽造文書案件，經本院判處有期徒刑八月確定
    ，甫於九十年九月八日服刑期滿執行完畢。復先後於九十年及九十一年間，分別
    因犯重利罪及侵占罪，經本院先後判處有期徒刑五月，如易科罰金以三百元折算
    一日；及有期徒刑六月，如易科罰金以三百元折算一日，均告確定在案，嗣並經
    本院於九十一年八月八日，以九十一年度聲字第二七○六號，定其應執行有期徒
    刑十月，如易科罰金以三百元折算一日，甫於九十一年九月二十四日繳清罰金執
    行完畢。己○○則前有違反槍砲彈藥刀械管制條例案件及賭博罪前科，嗣並曾於
    八十六年間，經臺灣高等法院臺中分院就其所犯賭博罪、違反肅清煙毒條例案件
    、違反槍砲彈藥刀械管制條例案件、違反麻醉藥品管理條例及違反藥事法等罪，
    定其應執行有期徒刑七年十月確定，甫於八十九年三月十四日假釋出獄（猶未期
    滿，指揮書執行完畢日期為九十二年十一月二十二日，於本案不構成累犯）。
二、
（一）甲○○於九十一年四月間某日，在臺中市○○○路與軍功路口附近某處，明知
      其友人「賴明興」所交付寄託予其代為收藏保管之物品為均具殺傷力之制式手
      槍及制式子彈（以上槍、彈均詳如附表一編號一至六號所示），竟仍予收受保
      管，並將該等手槍及子彈藏放在臺中市○○○○道附近某土地公廟內，而未經
      許可寄藏如附表一編號一號至六號所示之槍枝及子彈。
（二）嗣因己○○邀同甲○○一起前往位於臺中市○○路三七一號三樓（起訴書誤載
      為同路三五六號三樓）之地下賭場賭博，渠二人乃一起於九十一年十一月三日
      凌晨五時許至上址賭場內，並以由己○○與甲○○合資，由牌技較佳之甲○○
      負責下場與陳鴻俊等人一起賭博財物之方式玩賭。旋甲○○與己○○二人因認
      有一次比牌結果，應係甲○○贏賭，且賭金高達十餘萬元，惟陳鴻俊竟不認帳
      ，復在該賭場內咆哮，己○○見狀即先行下樓，旋甲○○亦下樓與己○○會合
      ，渠二人且均因此心生不滿，懷恨在心，均萌生共同持槍殺人之犯意，乃共同
      謀議後，由甲○○駕駛自用小客車搭載己○○一同至上開土地公廟甲○○藏置
      槍、彈地點，由甲○○下車取出如附表一所示全部槍彈，再回到車內，並將其
      中一枝彈匣內業已裝填有制式子彈五顆之捷克ＣＺ廠七五型制式半自動手槍一
      枝（即如附表一編號二號所示之手槍）交予己○○，仍由甲○○駕車搭載己○○立即返回上開賭場。迨渠二人所駕車輛於同日早上約六時許，抵達上開賭場
      樓下對面之馬路上後，因見陳鴻俊與案外人丙○○、潘榮福、戊○○及綽號「
      阿龍」真實姓名年籍不詳之男子等人已在該賭場樓下，甲○○乃與己○○共同
      基於各持如附表一編號一號及二號所示槍枝及如附表編號五號所示制式子彈，
      槍殺陳鴻俊之犯意聯絡，由己○○持搶先行下車，並趁陳鴻俊行走穿越馬路至
      臺中市○○路三五六號前道路處之機會，由己○○位在陳鴻俊斜左側後面（即
      以陳鴻俊背朝道路方向而言，己○○位在陳鴻俊左手側後面）位置，朝陳鴻俊
      頭部率先射擊一槍，擊中陳鴻俊頭部左後頸部位，陳鴻俊並即中槍倒地，己○○且又朝陳鴻俊再射擊一槍，惟未射中陳鴻俊。其時較後下車之甲○○亦已處
      在陳鴻俊斜右側後面（即以陳鴻俊背朝路方向而言，甲○○位在陳鴻俊右手側
      後面）位置，甲○○見陳鴻俊已中槍，亦於陳鴻俊倒地之際，持如附表一編號
      一號所示制式手槍（內亦裝有五顆制式子彈），朝陳鴻俊射擊一槍，惟亦未再
      擊中陳鴻俊。旋己○○即先將所持上開手槍及子彈交還甲○○，甲○○並回上
      開自用小客車內拿取其餘槍枝及子彈後，與己○○二人分頭搭乘計程車逃離現
      場。嗣陳鴻俊經人叫救護車送往醫院後，於九十一年十一月十一日因上開頭部
      槍傷不治死亡。
（三）嗣己○○為持槍防身，復另行起意，於案發後之同日即九十一年十一月三日，
      在臺中市○○街與民生路附近某處，向友人「王瑞祥」借得如附表二所示均具
      有殺傷力之制式手槍一枝、制式子彈二十二顆及土製子彈二顆後，即未經許可
      持有如附表二編號一號至三號所示之槍枝及子彈。俟因警察於九十一年十一月
      三日上午即查悉涉案人為己○○而對己○○展開查緝，己○○乃透過友人庚○○向甲○○取得上開二枝行兇之手槍及射餘子彈，並先行書寫自白書一份，再
      於九十一年十一月七日凌晨經由他人以電話通知臺中市警察局第二分局刑事組
      人員其作案用之手槍二把藏放處，並稱欲出面投案，臺中市警察局第二分局承
      辦人員因此而於己○○指定之臺中市○○路與安順二街口附近香蕉園內順利取
      得上開己○○與甲○○共同持以行兇之手槍二枝（獲案管制編號分別為000
      0000000及0000000000號）及射餘子彈七顆，己○○則未出
      面投案。嗣經警循線於同年十二月十八日十四時三十分許，在臺中市港尾里清
      武巷三二之一號查獲己○○，並當場扣得己○○所持有如附表二編號一至三號
      所示之制式手槍一枝（獲案管制編號為0000000000號）及子彈計二
      十四顆。再經己○○向警察供出甲○○後，甫為警於九十二年一月十三日二十
      二時三十分許，在南投縣埔里鎮○○路○段二九八號前查獲甲○○，之後再由
      甲○○帶同警察至臺中市○○○○街三一一號四樓之二，查扣如附表一編號三
      至四號所示制式轉輪手槍各一枝及如附表一編號六號所示之子彈六顆，而查悉
      上情。
三、案經內政部警政署刑事警察局、臺中市警察局移送及臺中市警察局第二分局報告
    臺灣臺中地方法院檢察署檢察官偵查起訴。
    理  由
一、訊據被告己○○及甲○○二人固對於右揭如事實欄二（三）所示事實、如事實欄
    二（一）所示被告甲○○自「賴明興」處收受如附表一所示槍枝及子彈及如事實
    欄二（二）所示渠二人合資共同在上址地下賭場，推由牌技較佳之被告甲○○負
    責下場玩賭時，因其中一次比牌結果，應由被告甲○○贏賭，且該次賭金高達十
    餘萬元，詎陳鴻俊竟不認帳，且在場咆哮，而該賭場負責人「陳逸」復未出面處
    理，被告二人乃心生不滿，而一同駕車前往上址被告甲○○藏槍處，由被告甲○○下車取出如附表一編號一至六號所示槍、彈，並於上車後即將如附表一編號二
    號所示捷克ＣＺ廠七五型制式半自動手槍一枝交予被告己○○持有，仍由被告甲○○駕車搭載被告己○○立即返回上開賭場。迨渠二人所乘車輛抵達上開賭場樓
    下對面之馬路上後，因見陳鴻俊與丙○○、潘榮福、戊○○及綽號「阿龍」真實
    姓名年籍不詳之男子等人已在該賭場樓下，被告己○○即持搶先行下車，並趁陳
    鴻俊行走穿越馬路至臺中市○○路三五六號前道路處之機會，先接續射擊二槍，
    另被告甲○○亦持如附表一編號一號所示捷克ＣＺ廠七五型制式半自動手槍一枝
    朝陳鴻俊射擊一槍，而陳鴻俊亦確實因頭部中槍而倒地，經送醫後不治死亡及渠
    二人於開槍之後，即逃離現場等事實坦承不諱，惟均矢口否認有何共同殺人犯行
    ，被告甲○○並矢口否認有何寄藏槍、彈犯行。被告甲○○辯稱：「賴明興」係
    因積欠伊金錢未還，伊急著用錢，而「賴明興」又無錢可還，乃將如附表一編號
    一至六號所示槍、彈先抵押予伊，待「賴明興」有錢之後再贖回去，並非交予伊
    保管。且因「賴明興」已死亡，才未將該等槍、彈歸還。又命案發生當天渠二人
    是因賭場負責人不處理渠二人與陳鴻俊賭博之糾紛，才取槍要找負責人，渠二人
    駕車回現場時，即見陳鴻俊等五、六個人走下樓，陳鴻俊左手邊之人為一綽號「
    阿龍」之男子，己○○先對空鳴一槍後，陳鴻俊即與己○○面對面，旋陳鴻俊乃
    右手要拿槍，左手準備要去撥己○○的槍並朝己○○衝去，伊跑過去時，即已看
    見陳鴻俊頭部受傷，並在見到陳鴻俊往後仰時，朝陳鴻俊膝蓋部位開槍。伊並無
    殺死陳鴻俊之犯意云云；被告己○○則辯稱：當日伊雖有射擊二槍，但第一槍係
    對空射擊，且因伊對空鳴槍後，陳鴻俊朝伊衝過來，伊才又朝地下再射擊一槍。
    伊所射擊之二槍均未打中陳鴻俊，並無殺人犯意云云。惟查：
（一）右揭如事實欄二（一）部分所示槍、彈，確均係「賴明興」於上開時地寄放交
      予被告甲○○，委託甲○○代為保管一節，業據被告甲○○於九十二年一月十
      四日警詢中（見九十二年度偵字第二○八八號偵查卷第一○頁背面）、同日偵
      查中（見同上偵查卷第五○頁正面）、同日本院法官訊問時（見本院九十二年
      度聲羈字第二三號刑事卷宗第八頁正面）供明在卷，其於九十二年三月十三日
      本院訊問時亦直承：該等槍、彈係「賴明興」叫伊保管等語。參以，被告甲○○既係急需用錢，始向「賴明興」催討欠款，則縱「賴明興」將前開槍、彈抵
      押予被告甲○○，亦無法解決被告甲○○急須用錢之處境，是被告甲○○辯稱
      ：因伊急需用錢而向「賴明興」催討欠款，「賴明興」係因無錢清償，才將該
      等槍、彈抵押予伊云云，尚非可採。且查，扣案如附表一編號一至六號所示之
      手槍各一枝及子彈十三顆，經警察送請內政部警政署刑事警察局鑑定結果，認
      ：（１）如附表一編號一至二號所示黑色手槍各一枝，均係捷克ＣＺ廠七五型
      制式半自動手槍。（２）如附表編號三號所示手槍係仿美國ＳＭＩＴＨ  ＷＥ
      ＥＳＳＯＮ廠口徑○．三八吋轉輪手槍製造之仿造槍。（３）如附表一編號四
      號所示手槍係仿美國ＳＭＩＴＨ  ＷＥＥＳＳＯＮ廠口徑○．三五七吋轉輪手
      槍製造之仿造槍。（４）如附表一編號五號所示之未經被告二人射擊之七顆子
      彈均係制式九ＭＭ口徑子彈。（５）如附表一編號六號所示子彈六顆均係制式
      ○．三八吋口徑子彈。且上述四枝槍枝及子彈計十三顆均具有殺傷力等節，有
      內政部警政署刑事警察局九十一年十二月五日刑鑑字第○九一○三○九三二三
      號鑑定書（見臺中市警察局第二分局刑事案件偵查卷宗第四四至五三頁）及九
      十二年二月二十六日刑鑑字第○九二○○一六一○三號鑑定書（見九十一年度
      偵字第二四五四九號偵查卷第一四一至一五○頁）各一份，在卷可稽。又經被
      告二人射擊而遺留在現場之彈殼三顆，經警扣案送請內政部警政署刑事警察局
      鑑定結果認：該三顆彈殼均係已擊發之口徑九ｍｍ制式子彈彈殼，其中二顆係
      由同一枝槍枝所擊發。且該三顆彈殼中，其中二顆係由附表一編號二號所示槍
      枝擊發，另一顆則係由如附表一編號一號所示槍枝擊發等節，亦有內政部警政
      署刑事警察局九十一年十二月三日刑鑑字第○九一○三○二二九三號鑑定書一
      份（見臺中市警察局刑案偵查卷宗第三八至四二頁）及上開內政部警政署刑事
      警察局九十一年十二月五日刑鑑字第○九一○三○九三二三號鑑定書（見臺中
      市警察局刑案偵查卷宗第四四頁正面）在卷足憑。因此，被告甲○○確係受「
      賴明興」之託，代為保管前開槍、彈，而未經許可寄藏該等均具有殺傷力之槍
      枝及子彈，即堪認定。
（二）右述如事實欄二（三）部分所示事實，業據被告己○○及甲○○二人分別於警
      詢及偵審中坦承不諱，互核相符，並有扣案如附表一（除業經被告二人射擊之
      子彈三顆外）與附表二所示之槍枝及子彈、由被告二人射擊後所遺留在現場之
      彈殼三顆可資佐證。又扣案如附表二編號一至三號所示之手槍一枝及子彈二十
      四顆經警送請內政部警政署刑事警察局鑑定結果，認：（１）手槍一枝係瑞士
      ＩＴＭ廠製ＡＴ８４型口徑九ＭＭ制式半自動手槍；（２）二十四顆子彈中，
      其中二顆係屬土造子彈，經鑑定人員採樣試射一顆結果，可擊發，具有殺傷力
      。其餘二十二顆子彈均係口徑九ｍｍ制式子彈，均具有殺傷力等節，有內政部
      警政署刑事警察局九十二年一月二十八日刑鑑字第○九一○三四○九三三號鑑
      定書一份在卷可稽（見九十一年度偵字第二四五四九號偵查卷第九六至一○七
      頁），亦足認定。
（三）被告己○○如何邀同被告甲○○共同至上址地下賭場，由渠二人共同出資，因
      被告甲○○牌技較好，而由被告甲○○下場與陳鴻俊等人賭博財物，旋因其中
      一次牌局應由被告甲○○贏錢，賭資且達十餘萬元，詎陳鴻俊竟不認帳，並因
      陳鴻俊在賭場內咆哮，被告二人乃心生不滿，共同謀議並前往取出甲○○藏置
      之手槍及子彈，返回賭場，而各持如附表一編號一號及二號所示各裝有五顆子
      彈之手槍各一枝，在上開地點，由被告己○○射擊二槍，被告甲○○射擊一槍
      ，且被告二人所要對付之人亦確係陳鴻俊，並非賭場負責人等節，業據被告二
      人於警詢及偵查中、被告己○○於本院審理中、被告甲○○於九十二年三月十
      三日本院訊問時分別供承在卷，互核相符，並與證人庚○○、蔡振財、戊○○
      於警詢中；證人丙○○於警詢及本院詢問時；證人潘榮福於本院訊問時證述情
      節相符，已足認定。又被告二人於九十二年八月十八日本院審理前，均未曾提
      及渠二人開槍時，陳鴻俊有何攜帶槍枝情事，被告己○○於九十二年三月十三
      日本院訊問時並供稱：「（陳鴻俊當時有無武器？）不知道」等語。是被告甲○○嗣後翻異前詞，於九十二年八月十八日本院審理中始改稱：渠二人持槍回
      現場，是要找賭場負責人，且當時陳鴻俊右手要拿槍云云，顯係臨訟卸責之詞
      ，要難憑採。又上開地下賭場之地址係在臺中市○○路三七一號三樓，業據被
      告己○○於九十一年十二月二十六日警詢中及被告甲○○於九十二年一月十四
      日警詢中分別供明在卷，核與證人蔡振財、戊○○及丙○○於警詢中證述情節
      相符，已足認定，公訴人誤認該賭場位置係在馬路對面之臺中市○○路三五六
      號三樓云云，尚有誤會，先此指明。
（四）證人戊○○於九十一年十一月三日案發當日上午七時五十分許，接受警員詢問
      時即證稱：「九十一年十一月三日一時許我與陳鴻俊就在一起喝酒，我們二人
      於五時共同到臺中市○○路三七一號三樓內賭「四支刀」，席間因朋友找我，
      故我到樓下與朋友聊天，當我返回大樓時，在電梯口碰到陳鴻俊與三、四人一
      起下樓，我跟隨在後，我們走在馬路斑馬線處時，對向車道有一名男子從車上
      下來，手持一把槍朝陳鴻俊射擊，第一槍打中陳鴻俊，陳鴻俊應聲倒地，．．
      。」、「（指認照片）己○○很像是開槍之人。」等語。另被告己○○於遭警
      逮捕之翌日即九十一年十二月十九日檢察官首次訊問時亦供稱：「．．我當時
      持槍管朝上，正在拉滑套，此時，小忠（即甲○○）就已開槍了，小忠的動作
      比我快，我一聽到槍聲，「阿俊」（即陳鴻俊）就應聲倒地了，於是我只朝天
      上及地上開了二槍而已。」云云。是依證人戊○○所證情節及被告己○○上開
      供述觀之，陳鴻俊顯係被告二人中之一人開第一槍時，即遭擊中倒地甚明。至
      被告己○○於右開供述中雖另辯稱：係甲○○開第一槍，之後伊才於陳俊鴻倒
      地後，連開二槍云云。然查，（１）被告己○○於九十一年十二月二十六日警
      詢中供稱：「．．到達時，陳鴻俊剛好和「阿龍」聊天，我先下車，看到陳鴻
      俊時，我馬上持手上的槍（九○手槍）對空鳴一槍，「阿龍」就對我喊說：「
      陳鴻俊是自己人」，陳鴻俊於此時直接衝向我，我馬上對地面再開一槍，同時
      我看到陳鴻俊往我面前倒下，我發現他右耳下方中彈流血，我感到奇怪，因為
      我沒對他身體開槍，理應不該中彈才是，原來是離我左邊十公尺遠的「小忠」
      亦開一槍，可能是「小忠」射中陳鴻俊的。看到陳鴻俊倒地後，我就與「小忠
      」搭計程車逃離現場」云云、於九十二年二月十三日偵查中供稱：「我第一槍
      對空鳴槍時，現場有一個叫「阿龍」的人正與陳鴻俊聊天，見到我對空鳴槍時
      ，站在原地對我說「這自己人，不要開槍」。而我另一槍是對地上開，陳鴻俊
      當時跑過來。」云云（見九十一年度偵字第二四五四九號偵查卷第一一二頁正
      面）、於九十二年二月十七日本院訊問時供稱：「我是先對空鳴槍，陳鴻俊衝
      過來後，我才又對地開一槍。」云云（見本院九十二年度偵聲字第八五號刑事
      卷宗。」，之後於九十二年三月十三日本院初次訊問時供承：「（現場甲○○
      有無開槍？何時開槍？）有，我開第一槍的時候，隔了差不多五、六秒鐘的時
      候（我）再開第二槍。好像是我開第二槍的前後，甲○○才開槍。」等語及於
      九十二年八月十八日本院審理中供陳：「．．，第一槍我是對空開槍，第二槍
      我是朝地上開，我開完第二槍之後，甲○○才開槍，第三槍是甲○○開的，第
      二槍與第三槍時間很接近。我是第二槍開完之後才發現他已經倒地，我看到他
      有流血，我就不敢再開槍了。．．。」云云，均直承當日確係由其率先開出第
      一槍，核與被告甲○○於警詢及偵審中始終供稱：當日是己○○先下車開第一
      槍等語及證人戊○○前述於案發後約一小時餘所為之證詞情節相符。是案發當
      日係被告己○○先行下車，並率先開第一槍乙節，已堪認定。
（五）再查，案發當日陳鴻俊係於當日早上約六時許，方與丙○○、潘榮福、「阿龍
      」等人一起自上址三樓地下賭場下樓，並於一樓碰見先行下樓後正欲再上樓之
      戊○○，渠等乃一起走出該址房屋，待渠等走出房屋後，陳鴻俊與「阿龍」即
      行走在前，並正穿越健行路朝賭場房屋對面之健行路三五六號房屋方向前進，
  丙○○與潘榮福二人則因丙○○之車輛停在靠近賭場房屋之健行路上，而僅走
      至靠近賭場房屋該側之道路上，至戊○○則尚在賭場房屋之門口處，其時被告
      二人即突然朝陳鴻俊開槍等節，業據證人丙○○於警詢及本院訊問時、證人潘
      榮福於本院訊問時分別證述無訛。又被告己○○係處在陳鴻俊斜左側後面（即
      以陳鴻俊背朝道路方向而言，己○○位在陳鴻俊左手側後面）位置開槍，被告
      甲○○則係處在陳鴻俊斜右側後面（即以陳鴻俊背朝道路方向而言，甲○○位
      在陳鴻俊右手側後面）位置開槍，且陳鴻俊係在賭場對面之馬路邊即臺中市○○路三五六號房屋前之道路上中槍倒地，當時被告己○○係處在陳鴻俊左手邊
      背後即健行路之道路分向線附近（以陳鴻俊面向該路三五六號房屋而言），面
      朝陳鴻俊，而被告甲○○則在面向陳鴻俊之己○○右側一節，業據被告甲○○
      於偵查中供承在卷，並有警察帶同甲○○至案發現場模擬案發經過時所繒製之
      現場位置圖一份在卷可稽（見九十二年度偵字第二○八八號偵查卷第二一頁正
      面），且被告甲○○此部分供述情節，核與命案發生後經警於該日上午六時二
      十分許，至現場所繒之現場圖二份相符（見臺中市警察局刑案偵查卷宗第五四
      至五五頁，其中有「二顆」彈殼掉落在現場所遺留血跡之左後方，另「一顆」
      彈殼則掉落在血跡右後方，以上均以面朝三五六號房屋，背朝道路而言），並
      有現場照片十張在卷可考，應足認定。且查，被害人陳鴻俊係頭部左後頸部中
      槍，彈頭經左後頸部軟組織，越過中線，穿通右後顱窩底部（大枕孔旁）進入
      顱腔，於右側顳骨岩部向右方形成掠過性槍創，彈頭穿通右顱骨逸出顱骨，再
      穿過右耳垂處逸出身體，彈道方向為由左向右，由後向前，由下向上。陳鴻俊
      死亡原因即為頭部遠距離貫穿性槍創等節，亦經檢察官督同檢驗員、法醫師相
      驗、解剖並鑑定死因屬實，製有相驗筆錄、解剖筆錄、相驗屍體證明書、驗斷
      書等在卷可憑。是徵諸陳鴻俊係在被告己○○率先開出第一槍後，旋即中彈倒
      地、被告二人於案發時所處位置，站在陳鴻俊左後方之人即係被告己○○、陳
      鴻俊遭受槍擊之部位、彈道之方向等節觀之，再佐以被告甲○○遭警逮捕後，
      旋於九十二年一月十四日警詢、同日檢察官及本院法官訊問時及九十二年一月
      十七日至現場模擬時，均供稱：己○○先下車，走到健行路道路中線即對空鳴
      一槍，當時陳鴻俊看到後就直撲己○○，欲捉住己○○，己○○轉身未被陳鴻
      俊摸到，「陳鴻俊即與己○○擦身而過，陳鴻俊跑過頭，此時己○○又轉身開
      一槍，打中陳鴻俊」，我見到陳鴻俊頭部右方流血，陳鴻俊後仰倒下，伊即再
      朝陳鴻俊膝蓋處再開一槍云云（見九十二年度偵字第二○八八號偵查卷第一一
      頁背面、第五○頁背面、本院九十二年度聲羈字第二三號刑事卷第七頁正面、
      臺中市警察局第二分局刑事案件偵查卷宗第二七頁），均一再指出陳鴻俊係遭
      被告己○○由後槍擊；及被告己○○在為警逮捕前，曾親自書寫一份自白書透
      過他人交予警察，該份自白書明白記載：「發生在九十一年十一月三日早上六
      點左右，因衝突失控，拿槍打中阿俊之人，就是我本人。」等語，其上並有己○○之署名及指印，被告己○○亦直承該份自白書為其所寫，且經警將該份自
      白書送請內政部警政署刑事警察局鑑定其上之指紋結果，確屬被告己○○之指
      紋無誤，亦有內政部警政署刑事警察局九十一年十一月二十一日刑紋字第○九
      一○三一二九九二號鑑驗書及自白書各一份在卷可稽（見臺中市警察局第二分
      局刑事案件偵查卷宗第四一至四三三頁）等節，已足認陳鴻俊確係遭被告己○○一槍擊中頭部左後頸部位無疑。
（六）被告己○○雖另辯稱：當日伊係對空開一槍後，因陳鴻俊向伊衝過來，伊始又
      對地射擊一槍云云。然查，被告己○○於九十一年十二月十八日為警逮捕並於
      同日接受警員詢問時，及於翌日接受檢察官及本院法官訊問時，均係辯稱：伊
      對空、對地開二槍，是「阿忠」開槍打中陳鴻俊云云，均未提及陳鴻俊有何向
      伊衝過來之情事，此有各該筆錄在卷可考。且其於九十一年十二月十九日檢察
      官首次訊問時係辯稱：伊係於陳鴻俊倒地後，始對空、對地各開一槍云云，之
      後則又改辯稱：伊開第一槍係對空鳴槍，惟陳鴻俊向伊衝過來，伊始又對地開
      第二槍云云，核其所辯情節先後不一，已有可疑。再被告甲○○雖附和被告己○○而供稱：己○○先對空開第一槍，陳鴻俊乃衝向己○○云云。然查，被告
      甲○○於警詢、偵查及本院法官九十二年一月十四日訊問時，先係辯稱：伊與
      己○○返回現場時，陳鴻俊人已在樓下要走，己○○先下車，走到健行路道路
      中線擋在路中央對陳鴻俊開槍，第一槍是對空開槍，陳鴻俊跑向己○○，「要
      抱著己○○，但沒撲到」，陳鴻俊跑過頭，與己○○擦身而過，己○○又轉頭
      開了第二槍，打中陳鴻俊的頭部，我見到陳鴻俊頭部流血，我再對陳鴻俊開一
      槍打中腿部，相隔二秒，槍枝是我的云云；嗣於九十二年三月十三日本院訊問
      時則辯稱：「己○○對空開第一槍之後，『陳鴻俊就衝過去與己○○拉扯，可
      能是槍枝走火』，我有聽到第二次槍響。．．。」云云；嗣於九十二年八月十
      八日本院審理中則又改稱：「．．，陳鴻俊看到己○○開槍，一手要拿槍，一
      手要撥己○○的槍，有無撥到我沒看到，他是衝過來就倒下了，『死者倒地距
      離己○○開槍的距離有五、六公尺』，我沒看到他撥槍，我只是看到他右手要
      拿槍，左手撥槍，．．。」云云，核被告甲○○所辯反覆不一，亦難採信。況
      依現場目擊證人潘榮福於本院訊問時結證稱：「（陳鴻俊）倒下去的時候，我
      有看到。」、「．．，我聽到槍聲後，看到之後（陳鴻俊）人已經倒在那裡。
      」、「（現場陳鴻俊人有無朝開槍的人衝過去？）沒看到這情形。」等語。再
      參之，被告己○○開第一槍時，陳鴻俊既距離被告己○○尚有五、六公尺之遠
      ，而陳鴻俊當時復無任何武器，則陳鴻俊豈有在此情況下，猶朝被告己○○衝
      去，並在距離達五、六公尺處時，即做出撥槍之動作之理，被告甲○○所辯顯
      與常情有悖一節，益證被告甲○○與己○○二人所辯顯均係圖卸殺人罪責之詞
      ，無足採信。再被告己○○雖另辯稱：伊係應甲○○之要求，為扛下本案，才
      撰寫前述自白書云云。然查，被告己○○於九十一年十二月十九日偵查中係供
      稱：「（既不是你開槍打中阿俊（即陳鴻俊），那你為何寫自白書並交槍？）
      是甲○○希望我把事情承擔下來。我當時並沒有同意。」、「（既然你不同意
      ，那你為何寫自白書？）因為警察知道打阿俊的槍枝。」（見九十一年度偵字
      第二四五四九號偵查卷第三二頁正面）；嗣於九十二年十二月二十六日警詢中
      則改辯稱：「．．我並自己書寫一份開槍殺人的自白書。因當時「小忠」身分
      尚未曝光，因此我獨自一人承擔責任，坦承犯案。」云云（見九十一年度偵字
      第二四五四九號偵查卷第四九頁背面）；嗣於九十二年二月十三日偵查中復改
      辯稱：「（何以後來是由你交槍並寫自白書？）因為警察策動我投案並交槍．
      ．。」、「開完槍後，我把槍交給甲○○，我們二人各自分開，是因為警察透
      過庚○○，希望我們交槍，是我先寫好自白書，寫好之後交自白書給庚○○，
      而交給庚○○自白書時，他告訴我槍放在香蕉園。」云云（見九十一年度偵字
      第二四五四九號偵查卷第一一三頁），核被告己○○就其何以書寫上開自白內
      容一節，所辯情節先後有所出入，已值存疑。況持制式手槍開槍殺人係屬重罪
      ，被告己○○為智識成熟之成年男子，對此自難諉為不知，苟陳鴻俊確係遭被
      告甲○○開槍擊中，而被告蕭文中復僅係對空及對地射擊，則其儘可出面或於
      自白書內向警察說明即可，豈有寫出：「發生在九十一年十一月三日早上六點
      左右，因衝突失控，『拿槍打中阿俊之人，就是我本人。』」等語之理。再其
      苟真有為被告甲○○扛下本案之意，其又豈有透過他人代轉自白書，供出藏槍
      地點後，即拒不到案，嗣經警循線逮捕到案後，立即辯稱：陳鴻俊係遭「阿忠
      」開槍擊中，伊僅對空及對地射擊而已云云，並於同年十二月二十六日即向警
      察供出並指認甲○○照片之理。是被告中文此部分辯詞，亦難採信。
（七）被告二人確係有共同持槍殺死陳鴻俊之謀議後，始共同取出被告甲○○所藏放
      之槍、彈，共同持槍行兇一節，業據被告己○○於九十一年十二月十八日警詢
      中供承：「．．，我與被害人有賭博之糾紛，．．，因為我及阿忠與被害人陳
      鴻俊於賭桌上有不愉快，所以阿忠（即甲○○）執意要槍殺害人致死。」等語
      在卷（見臺中市警察局刑案偵查卷宗第九頁背面）。又被告甲○○於見陳鴻俊
      中槍頭部出血倒地時，猶再持槍朝陳鴻俊射擊一槍，已據被告甲○○於警詢及
      偵審中供承屬實，另被告己○○於陳鴻俊中槍倒地時，亦朝陳鴻俊再射擊一槍
      ，亦經認定如前。雖被告二人均辯稱只是想要教訓陳鴻俊，並無殺人之意，被
      告甲○○並辯稱伊係朝陳鴻俊膝蓋部位開槍云云。然查，被告二人苟真只是想
      要教訓一下陳鴻俊，則被告己○○豈有第一槍即朝陳鴻俊頭部射擊之理，且陳
      鴻俊既已頭部中槍出血倒地，則渠二人顯已達到甚或逾越教訓陳鴻俊之目的，
      而被告二人竟未就此罷手，反均猶再持槍朝陳鴻俊各射擊一槍，始共同逃離現
      場，益證被告二人殺意之堅。且查，被告二人間既有共同持如附表一編號一號
      、二號及五號所示之槍枝及子彈殺人之犯意聯絡，則被告己○○就如附表一編
      號一號、二號及五號所示之槍枝及子彈，自具有共同持有之犯意聯絡亦足認定
      。至扣案如附表一編號三號、四號及六號所示槍枝及子彈，被告甲○○既始終
      放在車內，未曾交予被告己○○持有，復未做為被告二人行兇之工具，即難遽
      認被告己○○就此部分槍、彈亦有共同持有之犯意聯絡，附此敘明。
（八）綜右所述，被告二人所辯顯均係事後卸責之詞，尚難採信。本案證明確，被告
      二人犯行均堪認定。
二、查，槍砲彈藥刀械管制條例所稱之手槍，並不限於正式兵工廠所產製之制式手槍
    ；非法製造者所仿製，其殺傷力與制式手槍相若或超過制式手槍之仿製手槍，亦
    屬手槍範圍，不能論以其他具有殺傷力之槍枝。否則犯人非法仿製手槍，其殺傷
    力與制式手槍相若或超過制式手槍時，若不能論以製造手槍罪，而正式兵工廠所
    產製之手槍又屬合法製造，則將使槍砲彈藥刀械管制條例之未經許可製造手槍罪
    ，永無適用餘地（最高法院八十九年度臺上字第四一號判決意旨參照）。本案如
    附表一編號三至四號所示槍枝，雖均係仿製左轉手槍，惟均具有左旋來復線八條
    ，性能良好，可擊發口徑○．三八吋制式子彈，有前開鑑定報告一份在卷可按，
    揆諸首開說明，該二枝槍枝自仍屬槍砲彈藥刀械管制條例所稱之手槍。是核被告
    甲○○所為係犯槍砲彈藥刀械管制條例第七條第四項之未經許可寄藏手槍罪、同
    條例第十二條第四項之未經許可寄藏子彈罪及刑法第二百七十一條第一項之殺人
    罪；被告己○○如犯罪事實欄二（二）部分所示之行為，係犯槍砲彈藥刀械管制
    條例第七條第四項之未經許可，持有手槍罪、同條例第十二條第四項未經許可，
    持有子彈罪及刑法第二百七十一條第一項之殺人罪；被告己○○如犯罪事實欄二
    （三）部分之所為，係犯槍砲彈藥刀械管制條例第七條第四項之未經許可，持有
    手槍罪及同條例第十二條第四項未經許可，持有子彈罪。又槍砲彈藥刀械管制條
    例係將「持有」與「寄藏」為分別之處罰規定，則單純之「持有」，固不包括「
    寄藏」，但「寄藏」之受人委託代為保管，其保管之本身所為之「持有」，既係
    「寄藏」之當然結果，法律上自宜僅就「寄藏」行為為包括之評價，不應另就「
    持有」予以論罪（最高法院七十四年度臺上字第三四○○號判例、八十九年度臺
    上字第一二三九號判決意旨參照）。又被告甲○○及己○○二人間，就共同持有
    附表一編號一號、二號及五號所示槍枝、子彈犯行及殺人犯行間，具有犯意之聯
    絡與行為之分擔，均為共同正犯。被告甲○○以一行為同時地寄藏如附表一編號
    一至六號所示槍枝及子彈，係以一行為觸犯上開數罪名之想像競合犯，應依刑法
    第五十五條之規定，從一重之未經許可寄藏手槍罪處斷。被告己○○以一行為同
    時地持有如附表一編號一號、二號及五號所示槍枝及子彈；及另以一行為同時地
    持有如附表二編號一至三號所示槍枝及子彈，各係以一行為觸犯上開數罪名之想
    像競合犯，應各依刑法第五十五條之規定，均從一重之未經許可持有手槍罪處斷
    。被告己○○係為與被告甲○○共同殺人而與被告甲○○共同持有如附表一編號
    一號、二號及五號所示槍枝及子彈，是被告己○○所犯如事實欄二（二）部分所
    示之未經許可持有手槍罪與殺人罪二罪間，具有方法結果之牽連關係，為牽連犯
    ，應從一重殺人罪處斷。至被告甲○○既係受託代「賴明興」保管槍、彈後，始
    又另行起意，持受寄之槍、彈殺人，而屬犯意各別，罪名互殊，即應就其所犯未
    經許可寄藏手槍罪及殺人罪二罪，予以分論併罰（最高法院七十四年五月十四日
    、七十四年度第五次刑事庭會議決議意旨參照）。另被告己○○係因突發事故而
    臨時起意共同持槍殺人，並於犯案之後，始為防身而另行起意借用持有如附表二
    編號一至三號所示槍枝及子彈，則其所犯二個未經許可持有手槍罪間，自難認有
    何連續犯關係，且其所犯殺人罪與如事實欄二（三）部分所示未經許可持有手槍
    罪二罪間，犯意各別，罪名互異，自應就其所犯殺人罪與如事實欄二（三）部分
    所示未經許可持有手槍罪，予以分論併罰。末查被告甲○○前於八十八年間，因
    偽造文書案件，經本院判處有期徒刑八月確定，甫於九十年九月八日服刑期滿執
    行完畢。復先後於九十年及九十一年間，分別因犯重利罪及侵占罪，經本院先後
    判處有期徒刑五月，如易科罰金以三百元折算一日；及有期徒刑六月，如易科罰
    金以三百元折算一日，均告確定在案，嗣並經本院於九十一年八月八日，以九十
    一年度聲字第二七○六號，定其應執行有期徒刑十月，如易科罰金以三百元折算
    一日，甫於九十一年九月二十四日繳清罰金執行完畢；己○○則前有違反槍砲彈
    藥刀械管制條例案件及賭博罪前科，嗣並曾於八十六年間，經臺灣高等法院臺中
    分院就其所犯賭博罪、違反肅清煙毒條例案件、違反槍砲彈藥刀械管制條例案件
    、違反麻醉藥品管理條例及違反藥事法等罪，定其應執行有期徒刑七年十月確定
    ，甫於八十九年三月十四日假釋出獄（猶未期滿，指揮書執行完畢日期為九十二
    年十一月二十二日，於本案不構成累犯），有臺灣臺中地方法院檢察署刑案資料
    查註紀錄表及臺灣高等法院被告全國前案紀錄表各二份在卷可憑，被告甲○○於
    受有期徒刑之執行完畢後，五年以內再犯有期徒刑以上之本罪，為累犯，因其所
    犯殺人罪本刑為死刑、無期徒刑部分依法不得加重，爰依法僅就其所犯未經許可
    寄藏手槍罪及殺人罪之有期徒刑部分加重其刑。爰分別審酌被告二人素行均不佳
    、均僅因賭博糾紛即共同持槍殺人，且於陳鴻俊中槍倒地後猶未罷手，均各再朝
    陳鴻俊射擊一槍及被告二人犯罪後，被告甲○○坦承自「賴明興」處收受上開槍
    彈、被告己○○坦承如事實欄二（三）所示持有手槍、子彈犯行，暨渠二人犯殺
    人罪後，均猶互相推捼、飾詞圖卸殺人罪責等一切情狀，各量處如主文所示之刑
    ，並就被告二人所處罰金刑部分，均諭知易服勞役之折算標準；及就被告二人所
    處無期徒刑部分，均依刑法第三十七條第一項規定，各宣告褫告奪公權終身；且
    分別就被告二人各定其應執行之刑，並就被告二人所處罰金刑部分，均諭知易服
    勞役之折算標準。
三、扣案如附表一編號一至四號所示手槍各壹枝、如附表一編號五號所示射餘及鑑餘
    制式子彈一顆、扣案如附表二編號一號所示手槍壹枝、如附表二編號二號所示鑑
    餘土造子彈一顆及如附表二編號三號所示鑑餘子彈（即未經試射之子彈）均係違
    禁物，應依刑法第三十八條第一項第一款規定宣告沒收。至如附表一及附表二所
    示經被告射擊及經警察於鑑定時試射之子彈，均已失其原有子彈之結構及效能，
    不再具有殺傷力，已非違禁物，爰均不予宣告沒收。又如附表三所示槍、彈，係
    同案被告乙○○（俟通緝到案後，再行審結）所持有之物，爰不於本判決中予以
    宣告沒收，附此敘明。
四、按槍砲彈藥刀械管制條例第十八條第四項係規定：「犯本條例之罪，於偵查中或
    審判中自白，並供述全部槍砲、彈藥、刀械之來源及去向，因而查獲或因而防止
    重大危害治安事件之發生者，減輕或免除其刑」。查，被告己○○雖於為警逮捕
    後，向警供稱：阿忠有四把手槍等語，惟被告己○○所稱之四把手槍，係指當時
    業已為警查獲之如附表一編號一至二號、如附表二及附表三所示之手槍計四枝，
    並非向警供出「阿忠」尚持有如附表一編號四至五號所示之手槍，此觀之被告己○○九十一年十二月十八日警詢筆錄即明，是被告己○○自不符合上述減輕或免
    除其刑之要件。又被告甲○○於遭警逮捕後，雖帶同警員起出如附表一編號三至
    四號及六號所示之扣案槍、彈，惟其對於如附表一所示槍、彈之來源，僅供述係
    綽號「賴明興」交其寄藏，「賴明興」年籍、住所不詳，並已死亡云云，其並未
    具體供出「賴明興」之真實資料，且「賴明興」既已死亡，即無從追查其究否為
    被告甲○○之前手，自無查獲可言，亦未因而防止重大危害治安事件之發生，即
    不合上述減輕或免除其刑之要件（最高法院九十二年度臺上字第二七六一號、九
    十一年度臺上字第二九六九號判決意旨參照），均併此指明。
五、被告乙○○部分，俟通緝到案後另行審結，附此指明。
據上論斷，應依刑事訴訟法第二百九十九條第一項前段，槍砲彈藥刀械管制條例第七
條第四項、第十二條第四項，刑法第十一條前段、第二十八條、第二百七十一條第一
項、第五十五條、第四十七條、第五十一條第四款、第三十七條第一項、第四十二條
第三項、第三十八條第一項第一款，判決如主文。
中      華      民      國    九十二    年      九      月     十五     日
                                臺灣臺中地方法院刑事第三庭
                                    審判長法  官    劉  錫  賢
                                          法  官    朱  光  國
                                          法  官    江  奇  峰
右正本證明與原本無異。
如不服本判決，應於判決送達後十日內向本院提出上訴狀，上訴於臺灣高等法院臺中
分院( 須附繕本 )。
                                          書記官
中      華      民      國    九十二    年      九      月     十七     日
附表一：（甲○○寄藏之手槍及子彈）
┌──┬───────────┬──────────┬──────────
│編號│  品名                │  獲案管制編號      │備考
├──┼───────────┼──────────┼──────────
│一  │捷克ＣＺ廠七五型制式半│0000000000│鑑定報告見臺中市警察
│    │自動手槍一枝          │號                  │局第二分局刑事案件偵
│    │                      │                    │查卷宗第四四頁。
├──┼───────────┼──────────┼──────────
│二  │捷克ＣＺ廠七五型制式半│0000000000│同右
│    │自動手槍一枝          │號                  │
│    │                      │                    │
├──┼───────────┼──────────┼──────────
│三  │仿美國ＳＭＩＴＨ  ＷＥ│0000000000│鑑定報告見九十一年度
│    │ＥＳＳＯＮ廠口徑○．三│號                  │偵字第二四五四九號偵
│    │八吋轉輪手槍製造之仿造│                    │查卷第一四一頁。
│    │槍                    │                    │
├──┼───────────┼──────────┼──────────
│四  │仿美國ＳＭＩＴＨ  ＷＥ│0000000000│鑑定報告見九十一年度
│    │ＥＳＳＯＮ廠口徑○．三│號                  │偵字第二四五四九號偵
│    │五七吋轉輪手槍製造之仿│                    │查卷第一四一頁。
│    │造槍                  │                    │
├──┼───────────┼──────────┼──────────
│五  │制式九ＭＭ口徑子彈十顆│無                  │一、其中一顆，由被告
│    │                      │                    │甲○○朝陳鴻俊射擊。
│    │                      │                    │二、其中二顆，由被告
│    │                      │                    │蕭忠文朝陳鴻俊射擊。
│    │                      │                    │三、其中六顆，於內政
│    │                      │        │部警政署刑事警察局人
│    │                      │                    │員鑑定時，予以試射（
│    │                      │                    │見臺中市警察局第二分
│    │                      │                    │局刑事案件偵查卷宗第
│    │                      │                    │四九頁鑑定報告第十點
│    │                      │                    │備考部分）
│    │                      │                    │四、僅餘一顆尚未經射
│    │                      │                    │擊。
├──┼───────────┼──────────┼──────────
│六  │制式○．三八吋口徑子彈│無                  │上開六顆子彈，均於內
│    │六顆                  │                    │政部警政署刑事警察局
│    │                      │                    │人員鑑定時，予以試射
│    │                      │                    │（見九十一年度偵字第
│    │                      │                    │二四五四九號偵查卷第
│  │                      │                    │一四六頁鑑定報告第九
│    │                      │                    │點備考部分）
└──┴───────────┴──────────┴──────────
附表二：（蕭忠文於殺人案發後，向友人  所借之手槍及子彈）
┌──┬───────────┬──────────┬──────────
│編號│品名與數量            │  獲案管制編號      │備考
├──┼───────────┼──────────┼──────────
│一  │瑞士ＩＴＭ廠製ＡＴ８４│0000000000│鑑定報告見九十一年度
│    │型口徑九ＭＭ制式半自動│號                  │偵字第二四五四九號偵
│    │手槍一枝（含彈匣、彈匣│                    │查卷第九六頁。
│    │套及瞄準器各一個）    │                    │
├──┼───────────┼──────────┼──────────
│二  │土造子彈二顆          │無            │一、其中一顆，於內政
│    │                      │                    │部警政署刑事警察局人
│    │                      │                    │員鑑定時，予以試射。
│    │                      │                    │二、其餘一顆尚未經射
│    │                      │                    │擊（見九十一年度偵字
│    │                      │                    │第二四五四九號偵查卷
│    │                      │                    │第一○一頁鑑定報告第
│    │                      │                    │九點）
├──┼───────────┼──────────┼──────────
│三  │制式九ＭＭ口徑子彈二十│無                  │上開二十二顆子彈，連
│    │二顆                  │                    │同如附表三所示之子彈
│    │                      │                    │六顆，計二十八顆，經
│    │                      │                    │內政部警政署刑事警察
│    │                      │                    │局人員統一鑑定，並取
│    │                      │                    │樣九顆（無從區別係取
│    │                      │                    │樣本附表所示子彈或如
│    │                      │                    │附表三所示子彈）試射
│    │                      │                    │（見九十一年度偵字第
│    │                      │                    │二四五四九號偵查卷第
│    │                      │                    │一○二頁鑑定報告）
└──┴───────────┴──────────┴──────────
附表三（乙○○遭查獲之槍、彈）
┌──┬───────────┬──────────┬──────────
│編號│品名與數量            │  獲案管制編號      │備考
├──┼───────────┼──────────┼──────────
│一  │美國ＫＥＬ－ＴＥＣ  Ｃ│0000000000│鑑定報告見九十一年度
│    │ＮＣ廠製Ｐ－１１型口徑│號                  │偵字第二四五四九號偵
│    │九ＭＭ制式半自動手槍一│                │查卷第九六頁。
│    │枝（含彈匣一個）      │                    │
├──┼───────────┼──────────┼──────────
│二  │制式九ＭＭ口徑子彈六顆│無                  │上開六顆子彈，連同如
│    │                      │                    │附表二編號三號所示之
│    │                      │                    │九ＭＭ制式子彈二十二
│    │                      │                    │顆，計二十八顆，經內
│    │                      │                    │政部警政署刑事警察局
│    │                      │                    │人員統一鑑定，並取樣
│    │                      │                    │九顆（無從區別係取樣
│    │                      │                    │本附表所示子彈或如附
│    │                      │                    │表二所示子彈）試射（
│    │                      │                    │見九十一年度偵字第二
│    │                      │                    │四五四九號偵查卷第一
│    │                      │                    │○二頁鑑定報告）
└──┴───────────┴──────────┴──────────
附錄本案所犯法條全文
中華民國刑法第二百七十一條第一項：
殺人者，處死刑、無期徒刑或十年以上有期徒刑。
槍砲彈藥刀械管制條例第七條第四項：
未經許可，持有、寄藏或意圖販賣而陳列第一項所列槍砲、彈藥者，處五年以上有期
徒刑，併科新臺幣一千萬元以下罰金。
槍砲彈藥刀械管制條例第十二條第四項：
未經許可，持有、寄藏或意圖販賣而陳列子彈者，處五年以下有期徒刑，併科新臺幣
三百萬元以下罰金。


司法院資訊處製作；財團法人民間司法改革基金會備份。
